# 请教陈版，合并报表顺流交易内部损益抵消的思路

提问人：江天Justin 时间：2020-05-07 17:08:00
陈老师您好；
母公司销售给子公司，子公司再销售给子公司的联营企业，母子之间存在一部分内部销售损益，子和联营之间存在一部分内部销售损益
想咨询的问题是，母公司合并报表层面，母对子之间的内部损益，是不是也要考虑顺销抵消？ 相应的抵消分录应该如何写？
谢谢老师 祝老师生活愉快

回答人：chenyiwei
截至期末，该项存货已经销售到合并报表范围以外，故母子公司之间不存在未实现的内部交易损益，只需抵销内部交易的收入、成本即可。
如果联营企业尚未将该存货予以对外销售，则存在于联营企业之间的顺流交易未实现损益，在权益法核算中需根据子公司对该联营企业的持股比例予以按比例抵销处理。如果该子公司是母公司的非全资子公司，则在母公司的合并报表层面，该项与联营企业之间的顺流交易未实现损益抵销金额需按照母公司持有子公司的股权比例在母公司股东和该子公司的少数股东之间分配。